【裁判字號】    92,易,2179
【裁判日期】    920909
【裁判案由】    傷害
【裁判全文】
臺灣板橋地方法院刑事判決                        九十二年度易字第二一七九號
    公  訴  人  臺灣板橋地方法院檢察署檢察官
    被      告  乙○○
                丁○○
右列被告等因傷害案件，經檢察官提起公訴（九十二年度偵字第一一七七一號），本
院判決如左：
    主  文
乙○○共同傷害人之身體，累犯，處拘役肆拾日，如易科罰金，以參佰元折算壹日。
丁○○共同傷害人之身體，處拘役參拾日，如易科罰金，以參佰元折算壹日；又傷害
人之身體，處罰金貳仟元，如易服勞役，以參佰元折算壹日。
    事  實
一、乙○○前於民國八十四年間，因偽造有價證券案件，經本院於八十四年十一月十
    六日以八十四年度訴字第一七九一號判處有期徒刑三年六月，經上訴於臺灣高等
    法院（案號：八十四年度上訴字第六八六五號），嗣撤回上訴終告確定，於八十
    八年三月四日縮刑期滿執行完畢；緣於九十二年六月十日晚間某時許，乙○○與
    丁○○共同飲酒後，於翌日凌晨四時二十分許，搭乘由甲○○駕駛之計程車（車
    號：七九三－ＬＷ），至臺北縣板橋市○○街一二０巷口後，因丁○○酒後嘔吐
    穢物於計程車上之細故與甲○○發生爭執，乙○○、丁○○竟共同基於傷害之犯
    意聯絡，以拳打腳踢方式聯手毆打甲○○，復追打甲○○至附近巷內，乙○○並
    接續於甲○○蹲地撿拾遺落物時，以腳踹甲○○，甲○○因而頭臉撞地，迄至員
    警獲報到場，二人仍持續拳打腳踢甲○○，甲○○因持續遭受毆擊，致受有左上
    額表皮擦傷、左臉頰二處紅腫及擦傷、左上臂皮下瘀血、左手前臂皮下瘀血、右
    手臂皮下紅腫三處、右手臂背側表皮擦傷二處等之傷害（第一行為）。而丁○○
    復另行起意，利用丙○○未及注意之際，以腳踹中丙○○之右大腿，致丙○○受
    有右大腿紅腫之傷害（第二行為）。
二、案經甲○○、丙○○訴由臺北縣政府警察局海山分局移由臺灣板橋地方法院檢察
    署檢察官偵查起訴。
    理  由
一、訊據被告二人均坦承右揭傷害犯行不諱。併查：
    (一)、右開事實業據告訴人即被害人甲○○、丙○○指訴綦詳，核與被告丁○○供
        稱：當天喝醉吐在車上，告訴人說要洗車，給他五百元後，又在碎碎念，就
        很不高興，雙方開始打，告訴人自己邊打邊走‧‧‧；是有打他沒錯，當時
        很生氣，所以就踹了丙○○一腳，造成他大腿紅腫；警察來的時候，我有踹
        丙○○‧‧等語。被告乙○○亦供稱：只有推來推去，沒有拉到巷子裡面去
        打；甲○○是自己喊救命跑走，不是我們把他拉到巷子，我們是有打他沒錯
        （均見本院九十二年八月二十五日訊問筆錄）等語各均相符，而被害人之傷
        勢，亦有行政院衛生署臺北醫院、臺北縣立板橋醫院診斷證明書二紙附卷可
        稽，此外就該診斷證明書之傷勢記載，與被告等毆打之方式觀察，並無何違
        背之處，是被告二人均有為傷害之行為，應堪確信。
    (二)、另各該診斷證明書內容之記載者，各係行政院衛生署臺北醫院、臺北縣立板
        橋醫院從事公務之人員即醫師所製作，是按所謂公務員者，係指依法令從事
        於公務之人員，申言之，凡依據中華民國法令從事於公務者，即與刑法上之
        公務員相當，而所謂公文書係指公務員基於身分關係於其職務上所制作之文
        書而言，公立醫院之醫師，依上開說明，為刑法上之公務員，就其職務上所
        制作之診斷證明書，即屬公文書，具有法律上推定為真正之效力，因之，就
        該記載內容觀之，與告訴人等之指述，並無不合，該等證明書已得為被告犯
        罪事實認定之依據。據上，本案事證明確，被告等犯行，均足以認定。
二、核被告二人所為，均係犯刑法第二百七十七條第一項之傷害罪。被告二人就第一
    行為部分，有犯意之聯絡及行為分擔，均為共同正犯；而被告丁○○於處理員警
    到場後，方始為第二次之傷害犯行，因此該第二行為與第一行為間，犯意已屬各
    別，換言之，該第二行為，乃另行起意所為之另一犯罪行為，則被告丁○○如上
    所犯，為數罪，應予分論併罰（按：起訴就此，僅係漏述）；又被告乙○○有事
    實欄所載前科，並經執行完畢，有臺灣高等法院被告全國前案紀錄表在卷可按，
    是被告乙○○於有期徒刑之執行完畢後，五年內再犯有期徒刑以上之本罪，為累
    犯，應依刑法第四十七條規定加重其刑。爰分別審酌被告二人犯罪動機、目的、
    手段、致被害人受到之傷害程度，犯罪後之態度等一切情狀，各量處如主文所示
    之刑，並諭知易科罰金、易服勞役之折算標準。
據上論斷，應依刑事訴訟法第二百九十九條第一項前段，刑法第二十八條、第二百七
十七條第一項、第四十七條、第五十一條第十款、第四十一條第一項前段、第四十二
條第二項，罰金罰鍰提高標準條例第一條前段、第二條，判決如主文。
本案經檢察官顏世翠到庭執行職務。
中       華      民      國      九十二      年     九     月     九    日
       臺灣板橋地方法院刑事第九庭
                                       法  官  黎錦福
右正本證明與原本無異。
如不服本判決，應於判決送達後十日內向本院提出上訴狀 (應附繕本) ，上訴於臺灣
高等法院。
                                       書記官  蔡麗春
中       華      民      國      九十二      年     九     月     九    日
附錄本案論罪科刑法條全文：
刑法第二百七十七條
傷害人之身體或健康者，處三年以下有期徒刑，拘役或一千元以下罰金。
犯前項之罪，因而致人於死者，處無期徒或七年以上有期徒刑；致重傷者，處三年以
上十年以下有期徒刑。


司法院資訊處製作；財團法人民間司法改革基金會備份。
